cs: Zdraví a krása > Zdravotní péče > Fitness a výživa > Nápoje nahrazující jídlo: Nápoje a prášky před tréninkem; Proteinové a výživové shaky; Shaky pro přírůstek hmotnosti
en: Health & Beauty > Health Care > Fitness & Nutrition > Nutrition Drinks & Shakes: Pre-Workout Drinks & Powders; Protein & Meal Replacement Shakes; Weight Gainer Shakes
hr-HR: Zdravlje i ljepota > Briga za zdravlje > Fitnes i prehrana > Prehrambeni napici i shakeovi: Napitci i prašci prije treninga; Proteinski napitci i napitci za zamjenu obroka; Napitci za povećanje tjelesne mase
zh-CN: 保健/美容/卫生/护理 > 医疗保健 > 营养品/保健品/减肥产品 > 营养饮料/奶昔/沙冰: 运动前饮料和粉剂; 蛋白和代餐奶昔; 增重奶昔
ko: 건강/미용 > 건강 관리 > 피트니스/건강 식품 > 영양 음료/셰이크: 운동 전 음료 및 파우더; 프로틴 및 식사 대용 셰이크; 체중 증가 셰이크
lt-LT: Sveikata ir grožis > Sveikatos priežiūra > Sveikatingumas ir mityba > Gėrimai ir kokteiliai: Prieš treniruotę vartojami gėrimai ir milteliai; Baltymų ir maisto pakaitalų kokteiliai; Svorio didinimo kokteiliai
ru: Красота и здоровье > Медицинские товары > Фитнес и питание > Питательные напитки и коктейли: Предтренировочные напитки и порошки; Протеиновые и коктейли-заменители питания; Коктейли для набора веса
vi: Sức khỏe và sắc đẹp > Chăm sóc sức khỏe > Thể hình thẩm mỹ & dinh dưỡng > Đồ uống dinh dưỡng: Nước và bột uống trước tập; Sinh tố protein và thay thế bữa ăn; Sinh tố tăng cân
de: Gesundheit & Schönheit > Gesundheitspflege > Fitness & Ernährung > Mahlzeitenersatz-Getränke: Pre-Workout-Getränke & -Pulver; Protein- & Mahlzeitenersatzshakes; Gewichtszunahme-Shakes
fi: Terveys ja kauneus > Terveydenhoito > Fitness ja ravitsemus > Ravinnejuomat ja -pirtelöt: Treenaamista edeltävä juoma ja jauhe; Proteiinitäydennys ja ateriankorvike; Painonlisäysjuoma
pl: Zdrowie i uroda > Opieka zdrowotna > Zdrowy tryb życia i dieta > Odżywcze napoje i szejki: Napoje i proszki przedtreningowe; Koktajle proteinowe i zastępujące posiłki; Koktajle na przyrost masy
pt-PT: Saúde e beleza > Cuidados de saúde > Fitness e nutrição > Bebidas e batidos de nutrição: Bebidas e pós pré-treino; Batidos de proteína e substituição de refeições; Batidos para ganho de peso
th: สุขภาพและความงาม > การดูแลสุขภาพ > สุขภาพและโภชนาการ > เครื่องดื่มทางโภชนาการ: เครื่องดื่มและผงชงก่อนออกกำลังกาย; เชคโปรตีนและทดแทนอาหาร; เชคเพิ่มน้ำหนัก
nl: Gezondheid en persoonlijke verzorging > Gezondheidszorg > Fitness en voeding > Vloeibare maaltijdvervangers: Pre-workout dranken en poeders; Proteïne en maaltijdvervangende shakes; Gewichtsaankomst shakes
sk-SK: Zdravie a krása > Starostlivosť o zdravie > Fitness a výživa > Energetické nápoje a kokteily: Predtréningové nápoje a prášky; Proteínové a stravovacie náhradné šejky; Šejky na priberanie hmotnosti
zh-TW: 保健與美容 > 健康照護 > 健身與營養 > 營養蛋白綜合飲料: 運動前飲料及粉末; 蛋白質及代餐奶昔; 增重奶昔
sv: Skönhet och hälsa > Hälsovård > Fitness och näringslära > Näringsdrycker och näringsshakes: Pre-workout drycker och pulver; Protein- och måltidsersättningsshakes; Viktökningsshakes
ro-RO: Sănătate și frumusețe > Îngrijirea sănătății > Fitness și nutriție > Băuturi și shake-uri nutritive: Băuturi și pudre pre-antrenament; Shake-uri proteice și înlocuitoare de masă; Shake-uri pentru creștere în greutate
hu: Egészség és szépség > Egészségügyi ellátás > Fitnesz és táplálkozás > Táplálkozási italok és turmixok: Edzés előtti italok és porok; Fehérje- és étkezéspótló turmixok; Tömegnövelő turmixok
es: Salud y belleza > Cuidado de la salud > Nutrición y actividad física > Bebidas sustitutivas de comidas: Bebidas y polvos pre-entrenamiento; Batidos de proteínas y reemplazo de comidas; Batidos para aumentar de peso
nb: Skjønnhet og helse > Helsestell > Trening og kosthold > Næringsdrikker og -shaker: Pre-workout-drikker og -pulver; Protein- og måltidserstatningsshakes; Vektøkningsshakes
it: Salute e bellezza > Salute > Fitness e alimentazione > Drink sostitutivi del pasto: Bevande e polveri pre-allenamento; Frullati proteici e sostitutivi dei pasti; Frullati per l'aumento di peso
pt-BR: Saúde e beleza > Cuidados com a saúde > Preparo físico e nutrição > Bebidas que substituem refeições: Bebidas e pós pré-treino; Shakes de proteína e substitutivos de refeição; Shakes para ganho de peso
sl-SI: Zdravje in lepota > Zdravje > Fitnes in prehrana > Prehranski napitki in šejki: Napitki in praški pred vadbo; Proteinski in nadomestni obroki v napitkih; Napitki za pridobivanje teže
bg-BG: Здраве и красота > Грижа за здравето > Фитнес и хранене > Хранителни напитки и шейкове: Предтренировъчни напитки и прахове; Протеинови и заместващи храна шейкове; Шейкове за натрупване на тегло
da: Sundhed og skønhed > Sundhedspleje > Fitness og ernæring > Proteindrikke og -shakes: Pre-workout-drikkevarer og -pulver; Protein- og måltidserstatningsshakes; Vægtforøgelsesshakes
fr: Santé et beauté > Santé > Fitness et nutrition > Boissons et shakes nutritionnels: Boissons et poudres pré-entraînement; Shakes protéinés et substituts de repas; Shakes hypercaloriques
ja: 美容・健康 > ヘルスケア > ダイエット・サプリメント > 栄養補助・ダイエット用飲料: プレワークアウトドリンク・パウダー; プロテイン・食事代替シェイク; ウェイトゲイナーシェイク
el: Υγεία & ομορφιά > Φροντίδα υγείας > Fitness & διατροφή > Διατροφικά ροφήματα & θρεπτικά χτυπητά ποτά: Ροφήματα προπόνησης; Shakes πρωτεΐνης και υποκατάστασης γεύματος; Shakes αύξησης βάρους
tr: Sağlık ve Güzellik > Sağlık Bakım > Fitness ve Sporcu Besinleri > Sporcu İçecek ve Sıvıları: Antrenman Öncesi İçecekler ve Tozlar; Protein ve Öğün Yerine Geçen Shakelar; Kilo Aldırıcı Shakelar